臺灣桃園地方法院刑事裁定　　　　　　 100年度聲字第3227號
聲　請　人
即　被　告　王大偉原名王修誠.
選任辯護人　陳振瑋律師
上列聲請人即被告因違反毒品危害防制條例案件（100 年度訴字
751號），聲請具保停止羈押案件，本院裁定如下：
    主  文
聲請駁回。
    理  由
一、聲請意旨略以：被告王大偉（原名王修誠）因違反毒品危害
    防制條例案件，經本院於民國100年8月15日以串證及涉犯重
    罪為由予以羈押，惟本案案發至今，被告俱坦承犯行無串證
    之虞，且被告於他案中另適用證人保護法，以減輕己身刑期
    ，不得僅因涉犯重罪而認有羈押原因存在，為此，爰請准予
    具保停止羈押。
二、按被告及得為其輔佐之人或辯護人，得隨時具保，向法院聲
    請停止羈押；羈押之被告，有左列情形之一者，如經具保聲
    請停止羈押，不得駁回：(一)所犯最重本刑為3 年以下有期徒
    刑、拘役或專科罰金之罪者，但累犯、常業犯、有犯罪之習
    慣、假釋中更犯罪或依刑事訴訟法第101條之1 第1項羈押者
    ，不在此限；(二)懷胎5月以上或生產後2月未滿者；(三)現罹疾
    病，非保外治療顯難痊癒者，刑事訴訟法第110條第1項、第
    114條定有明文。另刑事訴訟法第101第1項第3款規定之羈押
    ，係因被告所犯為死刑、無期徒刑或最輕本刑為5 年以上有
    期徒刑之罪者，其可預期判決之刑度既重，該被告為規避刑
    罰之執行而妨礙追訴、審判程序進行之可能性增加，國家刑
    罰權有難以實現之危險，該規定旨在確保訴訟程序順利進行
    ，使國家刑罰權得以實現，以維持重大之社會秩序及增進重
    大之公共利益，其目的洵屬正當。又基於憲法保障人民身體
    自由之意旨，被告犯上開條款之罪嫌疑重大者，仍應有相當
    理由認為其有逃亡、湮滅、偽造、變造證據或勾串共犯或證
    人等之虞，法院斟酌命該被告具保、責付或限制住居等侵害
    較小之手段，均不足以確保追訴、審判或執行程序之順利進
    行，始符合該條款規定，非予羈押，顯難進行追訴、審判或
    執行之要件，此際羈押乃為維持刑事司法權有效行使之最後
    必要手段，於此範圍內，尚未逾越憲法第23條規定之比例原
    則，符合司法院院釋字第392 號、第653號、第654號解釋意
    旨，與憲法第8 條保障人民身體自由及第16條保障人民訴訟
    權之意旨，尚無違背，司法院大法官議決釋字第665 號著有
    解釋理由書可參照。準此，有無羈押被告之必要，係屬為保
    全被告使訴訟程式得以順利進行，或為保全證據或為保全對
    被告刑罰之執行目的，而對被告實施人身強制處分權，故於
    被告所犯為死刑、無期徒刑或最輕本刑為5 年以上有期徒刑
    之罪審酌有無羈押必要時，除被告犯罪嫌疑已屬重大外，自
    當應有相當理由認為其有逃亡、湮滅、偽造、變造證據或勾
    串共犯或證人等之虞，且基於訴訟進行程度、犯罪性質、犯
    罪實際情狀及其他一切情事，審慎斟酌有無上開保全或預防
    目的，依職權妥適裁量，俾能兼顧國家刑事追訴、刑罰權之
    順暢執行及人權保障。
三、經查：被告前於100年8月15日經法院訊問後，以所犯製造第
    二級、第四級毒品罪，雖僅承認製造第四級毒品之犯行，惟
    被告亦供承其知悉製造假麻黃鹼後可再據以製造甲基安非他
    命，而本案亦有安非他命扣案，是本案犯罪嫌疑實屬重大，
    又被告雖供稱扣案安非他命係其所購得，惟同案被告黃安可
    亦供稱扣案毒品係其所購得，2 人所述顯有不符，有事實足
    認有勾串共犯之虞，又被告所涉犯之罪均屬重罪，衡情已有
    為了避免受刑事審判甚或執行而逃亡之可能，非予羈押，顯
    難進行追訴審判，應予羈押，並禁止通信接見在案。雖然，
    被告執以其俱坦承犯行無串證之虞，然其就己身究涉犯製造
    第二級毒品既、未遂等節仍供述不一，縱其於另案中適用證
    人保護法，惟此與本案犯罪情節全然無涉，亟無由以被告為
    謀求他案減輕刑期之可能，反謂其有製造毒品之正當、合理
    事由存在，所辯無串證之虞云云，顯屬無據，不足以取。況
    且，本案既有前述串證之虞情事存在，又其所犯為最輕本刑
    7 年以上有期徒刑，其受此重刑之宣判，規避刑罰之執行而
    妨礙追訴、審判程序進行之可能性隨之增加，國家刑罰權有
    難以實現之危險，是已有事實及相當理由足認被告仍有勾串
    證人之虞，原羈押所憑之刑事訴訟法第101條第1項第2 款、
    第3 款之羈押事由仍然存在，本院斟酌命被告具保、責付或
    限制住居等侵害較小之手段，均不足以確保審判程序之順利
    進行。執此，非予羈押顯難進行審判，此際羈押乃為維持刑
    事司法權有效行使之最後必要手段，自有羈押之事由及必要
    性存在，亟難以他法代替羈押。此外，本案不屬最重本刑為
    3年以下有期徒刑、拘役或專科罰金之罪，亦無懷胎5月以上
    或生產後2 月未滿情形，更查無現罹疾病，非保外治療顯難
    痊癒之事，均核無刑事訴訟法第114 條各款所定不得駁回具
    保聲請停止羈押之情形，亟難認有法定停止羈押之事由存在
    ，而認得以具保停止羈押之方式使原羈押原因消滅。是依上
    揭說明，本案被告原羈押原因仍存在，復核無刑事訴訟法第
    114 條各款之情形，本院認其羈押原因尚未消滅，並有羈押
    之必要性，無法以具保使之消滅，從而，被告聲請具保停止
    羈押，為無理由，應予駁回。
四、依刑事訴訟法第220條，裁定如主文。
中    華    民    國   100    年    9     月    5     日
                  刑事第六庭  審判長法  官  錢建榮
                                    法  官  游智棋
                                    法  官  黃翊哲
以上正本證明與原本無異。
如不服本裁定，應於裁定送達後5 日內，以書狀敘述理由（須附
繕本），向本院提出抗告。
                                    書記官  蔡紫凌
中    華    民    國   100    年    9     月    5     日